【裁判字號】    99,再,20
【裁判日期】    991229
【裁判案由】    進口貨物核定稅則號別
【裁判全文】
臺北高等行政法院判決
                                        99年度再字第20號
再審  原告  川寶科技股份有限公司
代  表  人  張鴻明
訴訟代理人  林昇平  會計師
            李佳華  會計師
再審  被告  財政部臺北關稅局
代  表  人  翁鈴江（局長）
訴訟代理人  陳字宏
            白錦松
上列當事人間進口貨物核定稅則號別事件，再審原告對最高行政
法院中華民國98年8 月13日98年度判字第905 號判決提起再審之
訴，經最高行政法院以99年1 月21日99年度裁字第129 號裁定移
送本院。本院判決如下：
    主  文
再審之訴駁回。
再審訴訟費用由再審原告負擔。
    理  由
一、事實概要：
    再審原告委由凱台通運報關有限公司，於92年7 月28日至同
    年12月22日，陸續向再審被告報運自德國進口之曝光機用玻
    璃，計17批（報單號碼第CA/92/043/15528 號等，詳本院原
    審判決附表一）；又於93年1 月30日至同年3 月9 日間及93
    年4 月27日至同年5 月19日期間，陸續向再審被告報運自德
    國進口之曝光機用玻璃，共計7 批（報單號碼第
    CG/93/043/10540 、CA/93/043/10571 、CG/93/043/10895
    、CG/93/043/11398 、CG/93/043/12502、
    CG/93/043/12665 、CG/93/043/12917 號，詳本院原審判決
    附表二），原申報稅則均為第9001.90.90號，稅率為5%，嗣
    經再審被告事後查核結果，將上開來貨均予核列稅則號別為
    第7006.00.00號，按進口稅率10% 及貨物稅10% 課徵相關稅
    款。再審原告不服，申請復查，未獲變更，提起訴願，遭財
    政部分別以94年1 月26日台財訴字第09300466090 號，及94
    年6 月29日台財訴字第09400117180 號、94年7 月11日台財
    訴字第09400119890 號訴願決定駁回，遂向本院提起行政訴
    訟。經本院96年7 月25日94年度訴字第878 號及2849號判決
    駁回。再審原告提起上訴，復經最高行政法院98年度判字第
    905 號判決駁回其上訴。再審原告猶未甘服，主張本件有行
    政訴訟法第273 條第1 項第13款及第14款之再審理由，向最
    高行政法院提起再審之訴，經該院以99年1 月21日99年度裁
    字第129 號裁定移送本院。
二、兩造聲明：
    (一)再審原告聲明：
      1.最高行政法院98年度判字第905號判決廢棄。
      2.本院94年度訴字第878號、第2849號判決均廢棄。
      3.訴願決定、復查決定及原處分均撤銷。
      4.再審及前審訴訟費用由再審被告負擔。
    (二)再審被告聲明：
      1.駁回再審原告之訴。
      2.再審訴訟費用由再審原告負擔。
三、再審原告主張：
    (一)關於行政訴訟法第273條第1項第13款部分：
      再審原告92年、93年開立發票（出口報單）及曝光機銷售
      客戶及銷售發票、出口報單統計表（最高行99裁129 號卷
      第54頁以下，再證1 ）係根據92年、93年銷售客戶及銷售
      資料逐一統計，在前審訴訟程序業已存在，但未經客戶同
      意，無法使用客戶資料。由於該證物在原判決言詞辯論未
      經提出，並經調查、判斷，客戶資料未經客戶同意，無法
      使用，符合再審事由，上開證物足證曝光機均裝置系爭貨
      物，對PCB 準直曝光有1 ：1 之「準直」曝光效果，有利
      再審原告。且該證物為間接證物可為訴訟攻防，再審原告
      依訴訟程序進行之必要，依法適時提出，再審被告自不能
      苛責再審原告應於何時提出。是以，再審原告92年、93年
      開立發票（出口報單）及曝光機銷售客戶及銷售發票、出
      口報單統計表（最高行99裁129 號卷第54頁以下，再證1
      ）之客戶廠商，均為使用曝光機專用平板玻璃之曝光機廠
      商，而非第7006節之一般玻璃相關廠商，為行政訴訟法第
      273 條第1 項第13款再審原告所發現之證物未經斟酌，如
      經斟酌，可受較有利益之裁判；且該證物亦足證「該等客
      戶均為PCB 製造廠商，曝光機必裝置系爭曝光平板玻璃，
      其必將系爭曝光平板玻璃裝置於光源與待曝光PCB 板中間
      ，有1 ：1 準直光學效果客戶才會購買（一般玻璃每片售
      價800- 1,000元，系爭玻璃每片售價80,000元-100,000元
      ）。系爭平板光學玻璃於進口報關單（鈞院卷再證5 ）係
      以「光學元件專供曝光機使用」貨物名稱進口並專用於「
      曝光機曝光系統」，其為未固定裝配之已光學加工之玻璃
      製光學元件，有1.7 波長平坦度（角度）表面加工，為
      H.S.註解9001(C) 之光學加工，有「準直」光學效果，為
      H.S.註解9001(D)之繞射光柵之光學加工，H.S.註解1340
      頁、1341頁可參，符合行政訴訟法第273條第1項第13款再
      審要件。
    (二)原判決忽視再審原告96年1 月17日聲請狀及96年1 月12日
      準備（15）狀聲明之證據，不予調查、判斷，該當行政訴
      訟法第273 條第1 項第14款再審事由：
      原判決並無隻字片語載明如何不依96年1 月17日聲明狀及
      96年1 月12日準備狀調查、判斷傳喚證人桂天雄、張銓仲
      、林俊全、李俊豪教授等4 人，足證原判決忽視當事人聲
      明之證據，不予調查、判斷。如經斟酌，必能有解於桂天
      雄等4 人專業背景對系爭高科技貨物稅則歸課9001節爭議
      作關鍵性決定，是以證明系爭貨物有H.S.9001(C) 節註之
      光學加工（表面有1.7 波長規則角度加工）及
      H.S.9001(D) 節註之光學加工（表面有1.7 波長規則角度
      加工，有準直光學效果），應歸課9001節貨物，動搖原判
      決基礎。再審原告於96年8 月27日、96年10月18日及96年
      11月13日（鈞院卷第32頁，再證2 ），曾多次發函給原鑑
      定單位財團法人工業技術研究院（下稱工研院），詢問有
      關該單位所出具之3 份工業技術服務報告間內容矛盾不一
      致之疑點，請求釋明爭議點，惟迄今尚未接獲工研院之回
      應。此爭議點（鈞院卷再證3 ）若予以釋明將有利於再審
      原告。台灣並無製造加工系爭貨物之技術能力，足證系爭
      貨物於進口時已具足1.7 波長角度加工( 再證三) 之繞射
      光柵及準直光學效果，為已經光學加工（節註9001(C) 及
      9001(D) ）之貨物，系爭貨物為德國原裝進口，進口後台
      灣並未另行加工，即有「準直」光學效果，可推翻工研院
      最終並無經過拋光加工程序之推論。
    (三)再審原告於96年6 月4 日準備（18）狀提出曝光機使用之
      德國曝光系統（原證21），由包括系爭貨物在內之6 種光
      學元件建構而成，經曝光將印刷電路影像由底片1 ：1 轉
      移至PCB 板，原判決忽視當事人聲明之證據，不予調查，
      該當行政訴訟法第273 條第1 項第14款再審事由：
      1.原判決漏未斟酌再審原告每部曝光機之曝光系統均裝置
        系爭曝光玻璃，均產生1：1準直曝光效果。經查，曝光
        系統由六種光學元件裝配而成，缺一不可：燈管－供應
        光源、鏡碗－反射、濾光鏡－過濾紅外線、聚焦鏡－均
        勻紫外線、球面反射鏡－讓紫外線平行及系爭平板光學
        玻璃－準直光學曝光。紫外線平行光線只是光源，透過
        系爭平板光學玻璃由平行光轉換成能量，將印刷電路底
        片影像1 ：1 轉移至PCB 板產生準直光學效果，「平行
        光」與「曝光－影像轉移」不同，一為光源，一為能量
        轉換，若不需要系爭貨物即可產生「準直光學曝光」效
        果，何必要每台曝光機均裝置系爭貨物，原判決並未調
        查判斷，無系爭貨物根本無法「準直」曝光PCB 板（印
        刷電路板）之效果。再審原告進口報單（鈞院卷再證5
        ）「貨物名稱、牌名、規格」欄已載明「GERMANY,
        FEDERAL DE NIL VO10.08-0023 OPTICAL ELEMENT FOR
        EXPOSURE SYSTEMS E27B-B02/730 ×730 ×8MM 」即載
        明系爭貨物為「光學元件」專供「曝光機」使用，此為
        進口當時之狀態。原判決並未採信「若此貨物位置在曝
        光光源、PCB 下方，則此貨物便不具備德國原廠說明中
        的第6 項用途」之主張，再審被告確知系爭貨物進口狀
        態為向德國進口供曝光機曝光系統專用之曝光玻璃，再
        審被告不查「如何按照曝光系統之安置方法裝置系爭光
        學平板玻璃」，自不能以錯誤之裝置方法，無法產生準
        直光學效果而否定正確裝置方法所產生之準直光學效果
        。再審原告向德國原廠進口曝光玻璃，旨在依其曝光系
        統將其裝置於光源與PCB 板中間，其屬H.S.註解1340、
        1341頁詮釋9001(D) 玻璃製有準直光學效果之光學元件
        。且進口報單申請貨物名稱為「光學元件專供曝光機使
        用」，系爭貨物均供曝光機專用，難謂原判決對「系爭
        貨物進口狀態」已斟酌，系爭貨物不可能不按德國曝光
        系統裝置。
      2.原判決並未斟酌工研院鑑定報告所具系爭貨物表面有1.
        7 波長週期繞射光柵，即表面有眾多週期平行線加工，
        為表面角度加工，並非弧度加工，有角度加工之繞射光
        柵，有準直光學效果，有H.S.註解9001(D) （鈞院卷再
        證4)說明「(7) 繞射光柵(a) 高度拋光玻璃在一定區間
        內割有非常接近之平行線（例如：每公厘有100 條線）
        」可參，系爭貨物每條平行線距離為1,075.76奈米（1.
        7 ×632.8 奈米），遠小於光柵一般距離每條平行線距
        離10,000奈米（即每公厘有100 條線），足以動搖判決
        基礎。
      3.又查，系爭貨物於德國進口時，其表面有1.7 波長角度
        平行線，系爭貨物每條平行線距離為1,075.76奈米（
        1.7 ×632.8 奈米），原判決誤為1,075.76厘米（1.7
        ×632.8mm ），相差100 倍為本件最大誤解（即632.8
        奈米誤為632.8mm ）。系爭貨物進口後並未有任何加工
        ，即能產生準直光學效果，直接裝置於曝光機之上所稱
        1.7 波長角度加工，即每公厘有929.57條平行線，一厘
        米有929.57條平行線，而肉眼能辨識為0.2mm ，即186
        條聚合在一起肉眼方能辨識，目前國內無法產製，系爭
        平板玻璃，每片以長730mm 計算，每片有929.57條×
        730mm ＝678,586 條平行線，再審被告以肉眼看不到曲
        率，據以率斷本件無曲率加工，與科學之論證，完全不
        符。原判決只作系爭貨物之製作方式為「拖拉式之製作
        方式」，但未作「是否有1.7 波長規則變化之判斷」，
        亦未對「此製作方式是否產生準直效果之判斷」，亦未
        作「H.S. 9001(D)說明之任何製作方法只要產生準直效
        果即為光學加工之判斷」，證據雖屬調查，但未作判斷
        ，屬未斟酌，其結果動搖判決基礎。若經斟酌，必能證
        明再審原告之「曝光機」均按德國曝光系統而生產製造
        ，再審原告準備（18）狀可參，每一「曝光機」均裝置
        系爭平板光學玻璃，系爭「平板光學玻璃」裝置在「光
        源」與「待曝光PCB 板」中間，「平板光學玻璃」裝置
        在「光源」與「待曝光PCB 板」中間才能「準直」光學
        曝光，98年9 月22日所呈之再證一之銷售資料可證，系
        爭貨物有1 ：1 準直光學效果之製造方法（9001(D) ）
        或2 階段加工方法(9001(C)) ，即為「光學加工」，
        H.S. 註 解1340、1341頁可參，足以動搖判決基礎。
      4.系爭貨物於進口時即以「光學元件專供曝光機使用之曝
        光玻璃」為進口貨物名稱，係將系爭貨物裝置於曝光機
        之上作1 ：1 準直曝光PCB 為進口貨勿之正常使用目的
        與工研院3.8 節所稱德國曝光系統第6 項功能相符，並
        非特定條件。原判決理由八(三)2 （原判決第16頁）所為
        再審原告「影像轉移曝光效果」之要求，未達成「成像
        曝光要求」之斟酌，並非系爭貨物，本件系爭貨物係將
        電路圖案精確準直轉移至PCB 電路板作影像轉移，非照
        明效果所能及，再審被告顯然將「影像轉移」、「成像
        」、「照明」效果混為一談，應屬誤解。「影像轉移」
        或「成像」均為曝光之效果。將「成像」與「曝光」作
        效果之比較，顯有誤解。原判決在判決「事實欄」所揭
        兩造之主張，並非即為原判決之斟酌，原判決就足以影
        響於判決之重要證物，於鈞院94年度訴字第878 號判決
        第11- 19頁（理由欄）漏未斟酌，若經斟酌（系爭平板
        玻璃表面有1.7 波長階梯狀規則變化( 角度、平行線)
        能產生準直光學效果、所稱2 階段光學加工來區分90章
        與70章貨物，僅限於節註9001(C) 之貨物加工，並不包
        括節註9001(D) 之貨物製造加工等等），有利再審原告
        ，判決「理由欄」之調查、判斷始為原判決之斟酌。
    (四)關於再審原告先前提出之工研院第1 次及第3 次鑑定報告
      、李俊豪教授工業技術服務報告（96年1 月26日準備16狀
      ）、海關進口稅則解釋準則四、系爭貨物為表面有1.7 波
      長規則性繞射光柵置於曝光系統，能產生準直光學效果，
      歸課9001節貨物，不屬7006節貨物部分資料均未經原判決
      斟酌，該當行政訴訟法第273 條第1 項第14款再審事由：
      原判決並無隻字片語斟酌系爭貨物表面有1.7 波長規則繞
      射光柵。工研院第一次報告稱系爭貨物，表面有1.7 波長
      階梯狀規則變化，系爭每片平板光學玻璃有「繞射光柵」
      之平行線678,586 條。工研院第三次報告，德國原廠說明
      ，系爭貨物有「準直」光學效果，符合9001(C) 及
      9001(D) 之光學加工，歸課9001節貨物。原判決認系爭貨
      物為稅則7006節貨物，於判決理由欄並無隻字片語為斟酌
      。稅則7006節並無「光學元件專供曝光機使用」貨品名稱
      說明及如何有「光學加工」及如何有「光學效果」之特別
      規定，自無稅則7006節之適用。稅則9001節，有「其他光
      學之元件未經裝配者」之貨品名稱，有H.S.註解9001(C)
      之「光學加工」過程「粗磨、細磨」「磨光、拋光」之詮
      釋，及H.S.註解9001(D) 之繞射光柵製造方法，及光學效
      果之詮釋，本件系爭貨物，工研院鑑定報告著稱有「1.7
      波長階梯狀規則變化」之表面角度，「有準直之光學效果
      」，依海關進口稅則解釋準則四之解釋，系爭貨物應屬
      9001節貨物。惟查，原判決只調查光學元件並非只有光學
      透鏡一種，但未判斷系爭平板玻璃有準直光學效果即為光
      學透鏡，系爭貨物屬平面光學透鏡，光學透鏡一定是光學
      元件。原判決既認系爭貨物表面有1.7 波長規則變化，又
      不爭有「研磨、細磨、磨光、拋光」加工過程，此即為
      H.S.9001(C )之2 階段角度加工（研磨與拋光2 階段），
      屬9001節之貨物，原判決未作判斷，即未斟酌，原判決所
      認1.7 波長未達成像要求，與9001節歸課判斷無關。再者
      ，原判決並未斟酌工研院鑑定報告所具系爭貨物表面有
      1.7 波長週期繞射光柵，即表面有眾多週期平行線加工，
      為表面角度加工，並非弧度加工，有角度加工之繞射光柵
      ，有準直光學效果，由H.S.註解9001(D) （鈞院卷再證4
      ）說明「(7) 繞射光柵(a) 高度拋光玻璃在一定區間內割
      有非常接近之平行線（例如：每公厘有100 條線）」可參
      ，系爭貨物每條平行線距離為1,075.76奈米（1.7 ×
      632.8 奈米），遠小於光柵一般距離每條平行線距離
      10,000奈米（即每公厘有100 條線），原判決漏未斟酌，
      影響判決。且原判決在判決「事實欄」所揭兩造之主張，
      並非即為原判決之斟酌，原判決就足以影響於判決之重要
      證物，於鈞院94年度訴字第878 號判決第11-19 頁（理由
      欄）漏未斟酌，若經斟酌（系爭平板玻璃表面有1.7 波長
      階梯狀規則變化( 角度、平行線) 能產生準直光學效果、
      所稱2 階段光學加工來區分90章與70章貨物，僅限於節註
      9001(C) 之貨物加工，並不包括節註9001(D) 之貨物製造
      加工等等），原判決將9001(D) 與9001(C) 加工混淆，有
      利再審原告。
    (五)再審原告於96年1 月26日準備16狀提出李俊豪教授96年1
      月15日李報告著稱系爭貨物為表面有1.7 波長繞射光柵能
      產生準直光學效果，原判決忽視當事人之聲明證據，不予
      調查，該當行政訴訟法第273 條第1 項第14款再審事由：
      經查，確定判決並無隻字片語為重要證物李報告之斟酌，
      李俊豪教授之工業技術服務報告發文日期為96年1 月15日
      ，為原判決所確知，96年6 月25日言詞辯論時該份報告已
      提出。經查，系爭貨物為表面有1.7 波長規則性繞射光柵
      能產生準直光學效果，經H.S.9001(C) 及9001(D) 光學加
      工為稅則9001節之貨物。若系爭貨物沒有1.7 波長規則角
      度加工，縱依原判決主張，系爭貨物裝置於德國曝光系統
      之「特殊條件使用」，亦不會有準直光學效果。
    (六)再審原告分別於96年1 月11日及96年1 月16日就本件系爭
      貨物是否有光學加工、是否有準直光學效果，分別聲請原
      審法院傳喚證人桂天雄、張銓仲、林俊全、李俊豪教授為
      證，原判決未為斟酌傳喚，影響判決。
    (七)關於再審原告請求鈞院令再審被告提供系爭平板光學玻璃
      為稅則第7006節貨物之證據部分，原判決未依職權調查證
      據及判斷，該當行政訴訟法第273 條第1 項第14款之再審
      事由：
      1.『(一)…惟依據國際商品統一分類制度註解（下稱H.S.註
        解）第1340、1341頁（再審答辯狀附件9 ）稅則號別
        9001節下對於「光學元件」之詮釋為：「光學元件的製
        造係以特定方法產生所需要的光學效果者，必能藉由某
        些方法而改變光線通路，例如反射、衰減、過濾、繞射
        、準直等」，明確說明，所謂光學元件的製造係以特定
        方法產生所需要的光學效果者，必能藉由某些方法而改
        變光線通路。而其所謂以特定方法產生所需要的光學效
        果者，即是「光學加工」。又依據H.S.註解第1340頁稅
        則第9001節之詮釋：「(C) 、未固定裝配之已光學加工
        之玻璃製光學元件，以有否經光學加工來區別第70章和
        本稅則號別（第9001節）之玻璃光學元件。一般玻璃光
        學加工有2 階段，先完成所需之表面形狀（曲率、角度
        ），再予表面拋光。」，以是否具有「光學加工」加工
        作為稅則第90章及第70章之區分依據。』（原判決第14
        頁第19行至第32行），前段為9001(D) 節註說明，後段
        為9001(C) 節註說明，原判決將9001(D) 與9001(C) 加
        以混淆。『(二)系爭貨物依據原告所提供之原廠型錄，其
        加工過程為「經裁切、以鑽石加工溝槽、真空孔，再經
        粗磨、細磨、磨光、拋光，最後研磨邊緣使曝光透鏡達
        到精確外徑，後經化學強化，光學檢測而成成品。具有
        高品質、高潔淨度、高解析度之玻璃組件」。就原告所
        稱加工過程，被告從未與之爭執。所爭執者為該加工過
        程並無「先完成所需之表面形狀（曲率、角度），再予
        表面拋光之2 階段加工」，非屬H.S.中文註解之「光學
        加工」，其加工後之玻璃僅具有「高品質、高潔淨度、
        高解析度」，並未因其加工而使其具備光學特性，原告
        主張系案貨物屬光學元件，應歸列稅則第9001節，與上
        述H.S.中文註解之詮釋即有未合。』（原判決第14頁第
        33行至第15頁第9 行）。
      2.H.S.註解第1340、1341頁所稱『「光學元件的製造係以
        特定方法產生所需要的光學效果者，必能藉由某些方法
        而改變光線通路，例如反射、衰減、過濾、繞射、準直
        等」，明確說明，所謂光學元件的製造係以特定方法產
        生所需要的光學效果者，必能藉由某些方法而改變光線
        通路。而其所謂以特定方法產生所需要的光學效果者，
        即是「光學加工」。』（原判決第14頁第21行至第27行
        ）係9001(D) 節註之說明。9001(C) 節註及9001(D) 節
        註並不相同，9001(C) 節註，指「研磨」、「拋光」產
        生「表面角度」之光學加工，9001(D) 指產生光學效果
        （如準直）之製造方法，原判決漏未斟酌，若經斟酌，
        動搖判決基礎。
      3.原判決第14頁第33行至第15頁第3 行已認系爭平板光學
        玻璃其：『系爭貨物依據原告所提供之原廠型錄，其加
        工過程為「經裁切、以鑽石加工溝槽、真空孔，再經粗
        磨、細磨、磨光、拋光，最後研磨邊緣使曝光透鏡達到
        精確外徑，後經化學強化，光學檢測而成成品。具有高
        品質、高潔淨度、高解析度之玻璃組件」，即系爭貨物
        有9001(C) 之粗磨、細磨、磨光、拋光等光學加工過程
        ，工研院鑑定報告認系爭貨物表面有1.7 波長平坦度（
        角度、平行線），即為系爭貨物之表面形狀加工，此為
        未經斟酌之重要證物。
      4.原判決第14頁第24行至第27行所認『所謂光學元件的製
        造係以特定方法產生所需要的光學效果者，必能藉由某
        些方法而改變光線通路。而其所謂以特定方法產生所需
        要的光學效果者，即是「光學加工」』，按9001(D) 之
        詮釋，光學元件有準直光學效果之製造方法，不論玻璃
        材料或玻璃以外材料，此製造方法稱之「光學加工」，
        與9001(C) 之加工方式不同，原判決限縮「光學加工」
        僅為9001(C) 唯一「研磨」、「拋光」方式，與9001節
        註不符，為未經斟酌之重要證物。
      5.節註9001(C) 「研磨拋光」之光學加工，不以產生光學
        效果為要件，有節註9001(D) 「準直光學效果」之製造
        方法，不一定要經9001(C) 之「研磨」、「拋光」，所
        稱以「研磨、拋光」之2 階段光學加工來區分90章與70
        章貨物，僅限於節註9001(C) 之貨物加工，並不包括節
        註9001(D) 之貨物製造加工，原判決未經斟酌。
      6.原判決於第14頁第33行至第15頁第3 行稱系爭貨物有「
        拋光」加工過程，卻在第15頁第4 行至第5 行改稱推論
        未經「拋光」即推論系爭加工過程並無「先完成所需之
        表面形狀（曲率、角度），再予表面拋光之2 階段加工
        」，相互矛盾，即難謂對系爭貨物有無「拋光」為斟酌
        。
      7.工研院鑑定報告敘明：系爭貨物表面有1.7 波長階梯狀
        規則變化（角度、平行線），能產生準直光學效果，即
        屬H.S.註解9001(D) ：「關於玻璃製光學元件包括：
         (2) 具 平面或平行面之板片。(7) 繞射光柵：(a) 高
        度拋光玻璃在一定區間內割有非常接近之平行線( 例如
        ：每公厘有100 條線) 。」。系爭每一片平板光學玻璃
        ，其規格為730mm ×730mm ×8mm ，每一平行線距離為
        1.7 波長×632. 8奈米＝1,075.76奈米，每一公厘(mm)
        有929.57條平行線（929.57條），每片光學玻璃長度為
        730mm ，每片共有929.57條×730mm ＝678,586 條平行
        線，肉眼無法辨識（肉眼的鑑別率僅有0.2mm ，即每
        186 條才能辨識。原審確定判決誤認平行線距離為
        1,075.76厘米比整片系爭貨物長度730mm 還長，原判決
        未經斟酌，且將波長632.8 奈米(nanometer) ，誤認為
        632.8mm （原判決第16頁第29行），1 奈米＝十億分之
        1 米(10-9meter) ，「mm」與「奈米」，誤差有100 萬
        倍）。
      8.原判決認系爭貨物為稅則7006節貨物，於判決理由欄並
        無隻字片語為斟酌，自有行政訴訟法第273 條第1 項第
        14款之再審事由。稅則7006節並無「光學元件專供曝光
        機使用」貨品名稱說明及如何有「光學加工」及如何有
        「光學效果」之特別規定，自無稅則7006節之適用，有
        海關進口稅則解釋準則三甲可參。稅則9001節，有「其
        他光學之元件未經裝配者」之貨品名稱，有H.S.註解
        9001(C) 之「光學加工」過程「粗磨、細磨」「磨光、
        拋光」之詮釋，及H.S.註解9001(D) 之繞射光柵製造方
        法，及光學效果之詮釋，本件系爭貨物，工研院鑑定報
        告著稱有「1.7 波長階梯狀規則變化」之表面角度，「
        有準直之光學效果」，依海關進口稅則解釋準則三甲或
        稅則解釋準則四之解釋，系爭貨物應屬9001節貨物。經
        查，「系爭貨物於製造過程，產生1.7 波長平坦度階梯
        狀規則變化繞射光柵，即『高度拋光玻璃在一定區間內
        割有非常接近之平行線（例如：每公厘有100 條線）』
        之光學元件」此為表面角度光學加工，此為未經斟酌之
        重要證物，若經斟酌，動搖判決基礎。
    (八)關於再審原告請求鈞院令再審被告提供「用肉眼即可證得
      系爭平板光學玻璃並無1.7 波長平坦度光學加工部分，原
      判決未依職權調查證據及判斷，該當行政訴訟法第273 條
      第1 項第14款之再審事由：
      1.經查，系爭貨物表面1.7波長平坦度階梯狀變化，即每1
        平行線（規則角度）632.8 奈米×1.7 波長=1,075.76
        奈米（原判決第16頁第29行將632.8 奈米誤認為
        632.8mm ，誤差100 萬倍，每片系爭光學玻璃長度為
        730mm ，一厘米(mm)有929.57條平行線，每片有929.57
        條×730mm=678, 586條平行線，肉眼的辨識率僅有
        0.2mm ，即186 條平行線聚合在一起肉眼方能辨識，目
        前國內無法產製系爭平板玻璃，「準直光學效果之製造
        方法」即為光學加工，肉眼無法辨識。又查，「同時考
        慮此貨物的表面平坦度測試結果在4 吋的量測口徑下僅
        達1.7 個波長（在良好正常的研磨及拋光程序中其平坦
        度通常可小於1.0 個波長）」（原審判決第15頁第27行
        至第29行）、「而系爭貨物的測試結果中，表面平坦度
        為1.7 個波長、表面均方根誤差為0.39個波長。因此工
        研院認為系爭貨物只滿足一般光學元件的最低要求，要
        非無據。（參本院卷(三)第47、48頁）」（原審判決第17
        頁第10行至第13行）、「依據工研院測試結果中針對表
        面品質的量測，此貨物表面平坦度只達1.7 個波長（所
        用波長為632.8mm)」（原審判決第16頁第29行至第30行
        ）。
      2.另查，「拖拉式」是大塊玻璃之製造方法，大塊玻璃經
        切割為系爭貨物後，才有光學加工：
        根據德國原廠PLAN OPTIK AG 公司於西元2006年11月24
        日之文件第2 頁第21行至第32行所述：「Processing
        Method for achieving the optical quality of
        Exposure Plates ：The raw glass itself is
        polished to achieve optical quality which is
        necessary for the application "UV exposure
        system for PCB".：(1) The plates are cut from a
        large raw material sheet；…(4) The grooves,
        vacuum holes, mounting steps are processed by NC
        grinding (diamond tools)；……(6) The plates are
        polished from both sides by optical polishing
        machines (usage of metal pellets and polishing
        slurry).This polishing is performed
        automatically by NC controlled machines.；」以上
        已說明：製造流程第1 點，係由大塊之原材料切割成平
        板、製造流程第4 點，係透過鑽石工具之自動磨床製程
        ，為光學加工之過程、製造流程第6 點，係將系爭平版
        玻璃之兩面，透過電腦自動控制之機械及金屬顆粒及拋
        光材料，以進行拋光製程，為光學加工之過程（95年11
        月28日準備10狀請參照）。
      3.H.S.中文註解第1340頁稅則9001(C) 節對「光學加工」
        之詮釋：『又依據H.S.中文註解第1340頁稅則第9001節
        之詮釋：「(C) 、未固定裝配之已光學加工之玻璃製光
        學元件，以有否經光學加工來區別第70章和本稅則號別
        （第9001節）之玻璃光學元件。一般玻璃光學加工有2
        階段，先完成所需之表面形狀( 曲率、角度) ，再予表
        面拋光。」』（原審判決第14頁第27行至第32行）。綜
        上，原審判決未將系爭貨物加工過程表面呈1.7 波長平
        坦度規則階梯狀即為H.S.中文註解9001(C) 之二階段加
        工為稅則號別9001節之貨物作成判斷，若經判斷，足以
        動搖原審判決。
    (九)經查，進口報單已申報貨物名稱為「光學元件專供曝光機
      使用曝光玻璃」，系爭貨物為9001節未經裝配之光學元件
      ，兩造不爭，系爭是否有H.S.9001(C) 及9001(D) 之光學
      加工，並非在何種狀態下使用之爭執。系爭貨物，國內無
      法產製，進口時表面已有1.7 波長階梯狀規則變化，能產
      生準直光學效果，此為進口時之狀態，符合H.S.9001(C)
      及9001(D) 之光學加工，必須進口時，即有9001(D) 之光
      學加工( 含製造方法) 方能於使用時產生準直光學效果。
      再審被告之主張並無證據，合乎行政訴訟法第273 條第1
      項第14款之再審事由。又查，再審原告進口報單（鈞院卷
      再證5 ）「貨物名稱、牌名、規格」欄已載明「GERMANY,
      FEDERAL DE NIL VO10.08-0023 OPTICAL ELEMENT FOR
      EXPOSURE SYSTEMS E27B-B02/730 ×730 ×8MM 」即載明
      系爭貨物為「光學元件」專供「曝光機」使用，此為進口
      當時之狀態。原判決並未採用「若此貨物位置在曝光光源
      、PCB 下方，則此貨物便不具備德國原廠說明中的第6 項
      用途」之主張，再審被告確知系爭貨物進口狀態為向德國
      進口供曝光機曝光系統專用之曝光玻璃，再審被告不查「
      如何按照曝光系統之安置方法裝置系爭光學平板玻璃」，
      自不能以錯誤之裝置方法，無法產生準直光學效果而否定
      正確裝置方法所產生之準直光學效果。再審原告向德國原
      廠進口曝光玻璃，旨在依其曝光系統將其裝置於光源與
      PCB 板中間，其屬H.S.註解1340、1341頁詮釋9001(D) 玻
      璃製有準直光學效果之光學元件。且進口報單申請貨物名
      稱為「光學元件專供曝光機使用」，任何一片系爭貨物均
      供曝光機專用，難謂原判決對「系爭貨物進口狀態」已斟
      酌云云。
    (十)提出再審原告96年8 月27日、96年10月8 日及96年11月13
      日函、工研院第1 次及第3 次鑑定報告、H.S 註解1340、
      1341頁、系爭平板光學玻璃進口報關單、德國原廠商業型
      錄之曝光系統圖、再審原告準備16狀等件影本為證。
四、再審被告主張：
    (一)關於行政訴訟法第273條第1項第13款部分：
      再審原告主張92年、93年開立發票（出口報單）及曝光機
      銷售客戶及銷售發票、出口報單統計表（最高行99裁129
      號卷第55頁以下，再證1 ）均為使用曝光機專用平板玻璃
      之曝光機廠商，而非第7006節之一般玻璃相關廠商，為行
      政訴訟法第273 第1 項第13款再審原告所發現之證物未經
      斟酌，如經斟酌，可受較有利益之裁判云云。惟查，92年
      、93年再審原告之商業行為，核屬當事人於前訴訟程序中
      即知其存在，均非現始發現之證物，當不得據以提起再審
      之訴；又上訴審（98年度判字第905 號）第6 頁第20行至
      第23行及原確定判決（94年度訴字第00878 號）第17頁第
      30行至第33行：「…海關核定稅則係以貨物進口當時之狀
      態據以分類，其進口後要如何使用，或在特定條件使用下
      會產生何種情形，則與進口當時核定稅則分類無關…」，
      為原審及上訴審其得心證之理由，據以論斷，洵堪認定；
      本件系爭貨物進口時之狀態為平板玻璃，當以行為時據以
      分類，之後組裝成曝光機之型態販售，與進口當時核定稅
      則分類無關。此項爭點縱經斟酌亦不足影響原判決之內容
      。
    (二)關於行政訴訟法第273條第1項第14款部分：
      1.再審原告主張其分別於96年1月11日及96年1月16日就本
        件系爭貨物是否有光學加工、是否有準直光學效果，分
        別聲請原審法院傳喚證人桂天雄、張銓仲、林俊全、李
        俊豪教授為證，原判決未為斟酌傳喚，影響判決云云。
        惟查，「證人」與「證物」分屬不同證據方法，不能混
        為一談，自未符行政訴訟法第273 條第1 項第14款所定
        之再審事由；又上訴審（98年度判字第905 號）第7 頁
        第24行至第26行：「原判決業已敘明兩造其餘攻擊防禦
        方法均與本件判決結果不生影響，不逐一論述，業已包
        括上訴人聲請傳喚證人調查證據並無必要之情事」，為
        原審及上訴審其得心證之理由，對於原審取捨證據、認
        定事實之職權行使，指摘原判決忽視當事人聲明之證據
        ，不予調查、判斷，委無足採。
      2.再審原告復主張向德國原廠進口系爭平板光學玻璃，旨
        在供生產曝光機專用，曝光機係PCB 曝光系統之生產設
        備，由包含本件系爭貨物在內之六種光學功能構成之曝
        光系統，有德國原廠商業型錄之曝光系統圖為憑。…此
        一曝光系統未經原判決斟酌，影響判決云云。經查，原
        確定判決（94年度訴字第00878 號）第17頁第14行至第
        25行，原審係引述工研院鑑定報告第2 次補充說明第
        3.8 點之內容，就曝光系統加以斟酌；又參閱德國原廠
        說明，該曝光系統主要由6 項組合元件所構成，於各別
        進口時，曝光機尚未組裝完成，仍需按所對應之稅則號
        別歸列。此項爭點縱經斟酌亦不足影響原判決之內容。
      3.再審原告又主張曝光機專用平板玻璃具有準直光學效果
        ，係因其表面有1.7 波長平坦度之規則性繞射光柵，置
        於曝光系統中，能產生PCB 準直曝光功能，依海關進口
        稅則解釋準則四：【貨物未能依前述準則列入任何稅則
        號別者，應適用其性質類似貨物所屬之稅則號別】，性
        質屬9001稅則貨物，不屬第7006節稅則貨物云云。經查
        ，海關進口稅則解釋準則四規定：「貨物未能依前述準
        則列入任何稅則號別者」為適用之要件，參據海關進口
        稅則解釋準則三(甲)：「稅則號別所列之貨品名稱說明較
        具體明確者，應較一般性說明者為優先適用。…」，本
        件系爭貨物為曝光平板玻璃，依據H.S.註解第9001節（
        C ）：「未固定裝配之已光學加工之玻璃製光學元件。
        以有否經光學加工來區別第70章和本稅則號別之玻璃光
        學元件。」，明確說明玻璃製光學元件歸列第70章或第
        90章以有否經光學加工來區別，當無海關進口稅則解釋
        準則四之適用。此項爭點縱經斟酌亦不足影響原判決之
        內容。
      4.再審原告並主張李俊豪教授96年1 月15日豪字第
        20070115-1號證供工業技術服務報告，證明系爭曝光機
        專用曝光平板玻璃，係經過微三維結構之物理光學加工
        ，表面有1.7 波長平坦度繞射光柵，能產生準直光學效
        果，原審未斟酌，影響判決、系爭貨物於製造過程，產
        生1.7 波長平坦度規則性繞射光柵，即【高度拋光玻璃
        在一定區間內割有非常接近之平行線】之光學元件（透
        鏡），稅則9001節(D) 稅則所稱：【光學元件的製造係
        以特定方法產生所需要的光學效果者，光學元件不僅僅
        只讓光線( 可見光、紫外光或紅外線) 通過，其必能藉
        由某些方法而改變光線通路，例如，反射、衰減、過濾
        、繞射、準直等】及稅則9001節（D ）關於玻璃製光學
        元件（7 ）繞射光柵（或稱繞射光柵），產生準直光學
        效果，原審未經斟酌，影響判決云云。惟查，睽諸此兩
        項爭點，再審原告係引據李俊豪教授報告主張本件系爭
        貨物表面有1.7 波長平坦度繞射光柵，惟查光之繞射原
        理，若被一個大小接近於或小於波長的物體阻擋，則繞
        過這個物體，繼續進行；次查工研院鑑定報告第2 次補
        充說明第3.17點亦說明：「若此貨物的確具有繞射元件
        之功用，則須先看UV曝光機所使用的光源波長為何，舉
        例來說若該UV曝光機所使用之波長為200nm ，則貨物上
        所具備的表面微結構之特徵尺寸應接近或小於曝光機光
        源所用之波長，如此才具備光學中所謂的繞射效應。」
        ，參閱再審原告於進口時檢附之型錄並無繞射光柵之光
        學加工；復參據德國原廠商業型錄說明本案系爭貨物於
        曝光系統中具有類似平面透鏡之效果，準此，再審原告
        所主張繞射光柵顯與曝光機之設計未合，且繞射效應產
        生，曝光機勢必無法對PCB 曝光；又再審原告一再主張
        本件系爭貨物「表面有1.7 波長平坦度」之光學加工云
        云，係根據工研院第1 次鑑定報告：「PV（waves ）=
        1.707 」參閱工研院所用量測儀器Zygo公司提供之資料
        （如附件），所謂「PV值為表面最高點與最低點之差距
        」，亦即工研院鑑定報告第2 次補充說明第4 頁第11行
        至第12行所稱：「此貨物表面平坦度只達1.7 個波長（
        所用波長為632.8nm ）…」其實際意旨僅在於說明「本
        案系爭貨物經測試結果在4 吋的量測口徑下其表面之高
        低起伏差為1075.76nm (1.7x632.8nm) 」，另該院引據
        R.R.Shannon 的著作The Art and Science of Optical
        Design商品等級之光學元件其表面平坦度（P-V 值）（
        高低起伏差）為2 個波長（1265.6奈米）等級、表面均
        方根值為0.25個波長（158.2 奈米）等級；對於精密等
        級之光學元件其表面平坦度（P-V 值）（高低起伏差）
        為0.5 個波長（316.4 奈米）等級，表面均方根值為
        0.1 個波長（63.28 奈米）等級，從而認為此貨物只滿
        足一般光學元件的最低要求。此兩項爭點縱經斟酌亦不
        足影響原判決之內容。
      5.再審原告又主張其根據德國原廠所設計之PCB 曝光系統
        生產PCB 曝光機，必須裝配系爭平板光學玻璃，因系爭
        平板光學玻璃能產生準直光學效果，能對PCB 板準直曝
        光云云。經查，德國原廠商業型錄說明第3 項組合元件
        fly eye lens system （再審原告譯為濾光鏡）具備
        rectangular illumination直角照射（直的效果），第
        5 項組合元件collimating mirror（再審原告譯為球面
        反射鏡，直譯「準直鏡」）之功能為準直光源並提供平
        行光（準的效果），經由前兩項元件已達成準直效果，
        並非如再審原告所主張：「系爭平板光學玻璃能產生準
        直光學效果，能對PCB 板準直曝光」此項爭點縱經斟酌
        亦不足影響原判決之內容。
    (三)關於調查證據之部分：
      1.再審原告請求再審被告提供系爭平板光學玻璃為稅則第
        7006節貨物之證據云云。經查，上訴審（98年度判字第
        905 號）第8 頁第2 行至5 行：「綜上所述，原判決所
        適用之稅則與該案應適用之稅則等現行法規並無違背，
        與解釋判例，亦無牴觸，並無違背法令之情形；上訴意
        旨仍執前詞，指摘原判決違誤，求予廢棄，難認有理由
        ，應予駁回。」，及原確定判決（94年度訴字第00878
        號）第19頁第12行至第16行：「綜上，系爭貨物：(1)非
        為經光學加工未經裝配之光學元件，(2)非為光學用透鏡
        ，(3)非為『偏光性材料』所製造，均堪認定，則原處分
        依H.S.中文註解相關章節之解釋，將系爭貨物稅則歸屬
        第7006節，即無違誤，訴願決定予以維持，亦無不合。
        原告徒執前詞，訴請撤銷，為無理由，應予駁回。」，
        為上訴審及原審斟酌全辯論意旨及囑託工研院鑑定調查
        證據之結果，依論理及經驗法則論斷之理由。此項請求
        調查證據之理由縱經斟酌亦不足影響原判決之內容。
      2.再審原告請求再審被告提供用肉眼即可證得系爭平板光
        學玻璃並無1.7 波長平坦度光學加工云云。經查，本件
        系爭貨物表面1.7 波長平坦度之實際意涵為：「表面最
        高點與最低點之差為1075.76 奈米」並非如再審原告主
        張之「光學加工」，此項請求調查證據之理由縱經斟酌
        亦不足影響原判決之內容。
      3.至於系爭貨物需在特定外在條件下，才有可能產生準直
        效果，但並非必然產生準直效果，可見該準直效果係外
        在條件所賦予，非本身所具有、進口後要如何使用，或
        在何種特定外在條件下會產生何種效果，則與進口當時
        核定之稅則分類無關部分之主張：
        經查，上訴審（98年度判字第905 號）第6 頁第20行至
        第23行及原確定判決（94年度訴字第00878 號）第17頁
        第30行至第33行：「海關核定稅則係以貨物進口當時之
        狀態據以分類，其進口後要如何使用，或在特定條件使
        用下會產生何種情形，則與進口當時核定稅則分類無關
        」為原審及上訴審其得心證之理由；次查上訴審（98年
        度判字第905 號）第6 頁第14行至第20行：「又關於爭
        執系爭貨物具有準直效果一節，查工研院再補充說明已
        說明『系爭貨物在此曝光系統中之功能需看此貨物在曝
        光系統之配置，若此貨物在曝光系統之配置介於曝光光
        源與待曝光之PCB 電路板之間，則才有可能作為德國原
        廠說明中的第6 項用途；若此貨物位置在曝光光源、
        PCB 下方，則此貨物便不具備德國原廠說明中的第6 項
        用途』等語，足見其具有準直光學效果，需在特定條件
        使用下方會產生，…」；原確定判決（94年度訴字第
        00878 號）第17頁第21行至第25行亦持相同觀點，於第
        33行至第18頁第1 行更明確表示：「故原告主張系爭貨
        物因配置介於曝光光源與待曝光之PCB 電路板之間，而
        具有準直光學效果，係屬特定條件下使用之情形，要難
        作為核定稅則之依據。」；復參據H.S.註解第9001（C
        ）：「一般玻璃光學加工有二階段，先完成所需之表面
        形狀（曲率、角度），再予表面拋光。…」係針對貨物
        本身必須具備光學加工，方能歸列第9001節；又上訴審
        （98年度判字第905 號）第4 頁第13行至第25行：「原
        審斟酌全辯論意旨及調查證據之結果，以：(一)關於系爭
        貨物是否為經光學加工未經裝配之光學元件部分：系爭
        貨物依據上訴人所提供之原廠型錄，其加工過程為『經
        裁切、以鑽石加工溝槽、真空孔，再經粗磨、細磨、磨
        光、拋光，最後研磨邊緣使曝光透鏡達到精確外徑，後
        經化學強化，光學檢測而成成品。具有高品質、高潔淨
        度、高解析度之玻璃組件』。就上訴人所稱加工過程，
        被上訴人從未與之爭執。所爭執者為加工過程並無『先
        完成所需之表面形狀（曲率、角度），再予表面拋光之
        2 階段加工』，非屬H.S.中文註解之『光學加工』，其
        加工後之玻璃僅具有『高品質、高潔淨度、高解析度』
        ，並未因其加工而使其具備光學特性，上訴人主張系案
        貨物屬光學元件，應歸列稅則第9001節，與上述H.S.中
        文註解之詮釋即有未合。…」，此調查證據及待證事實
        縱經斟酌亦不足影響原判決之內容。
      4.再審原告復主張根據此現象可大致推論此元件（系爭平
        板光學玻璃）最終並未經過所謂拋光加工程序云云。經
        查，工研院第1 次鑑定報告第4 頁鑑定結果：「根據表
        面平坦度測試的量測結果畫面（附圖1 ），可發現受測
        元件表面有階梯狀變化，根據此現象可大致推論此元件
        最終並未經過所謂拋光加工程序。…」；次查，上訴審
        （98年度判字第905 號）第7 頁第3 行至第12行：「又
        上訴人指摘工研院未提供任何實證資料，以證實拖拉式
        加工未經過拋光程序，光學加工之研磨改變表面形狀，
        拋光則僅在增加商品價值，系爭貨物一片玻璃售價高達
        新臺幣（下同）1 ０0,000 元，為普通玻璃（一片為
        800 元）之125 倍，豈會未經拋光，原判決所判違背商
        業經驗法則；再從系爭貨物表面光滑、細膩觀之，必經
        過拋光程序，原判決不適用法規一節，核其所述，僅係
        陳述其主觀見解，並未具體指摘原判決此部分違反何規
        定，且稅則之核定，需依稅則規定與H.S.註解判定，殊
        與貨物價格無關，上訴人就此所為之主張，亦無可採。
        」，復查原確定判決（94年度訴字第00878 號）第15頁
        第10行至第20行：「就此，工研院鑑定結論亦認：系爭
        貨物中此平板玻璃表面為一平面且由表面形狀的測試中
        發現有階梯的形狀，此形狀的產生原因推論為一般大面
        積平板玻璃在生產中所採用的拖拉式的加工方法有關，
        在此種加工程序中，該平板並不滿足H.S.中文註解中對
        於『光學加工』的加工方法與定義，亦即此種拖拉式的
        加工方法並無需經過『先完成所需之表面形狀（曲率、
        角度），再予表面拋光。研磨加工表面，…等說明。』
        因此若根據H.S.中文註解對於『光學加工』的定義，則
        系爭貨物並不滿足，因此判定系爭貨物非為已經光學加
        工之光學元件（參本院卷(三)第44至45頁）。是工研院鑑
        定結論亦判定系爭貨物非為已經光學加工之光學元件。
        」，為原審其得心證之理由，並詳加斟酌，再審原告就
        原審所為斟酌與論斷，泛言未斟酌、未論斷，或對於原
        判決採認工研院鑑定結果或補充說明之事項，與其主張
        不同者，泛言不備理由、論斷矛盾，又證據之取捨與再
        審原告所希冀者不同，致其事實之認定亦異於該主張者
        ，不得謂為原判決未依職權調查及判斷。此調查證據縱
        經斟酌亦不足影響原判決之內容等語。
五、按「有下列各款情形之一者，得以再審之訴對於確定終局判
    決聲明不服。但當事人已依上訴主張其事由或知其事由而不
    為主張者，不在此限：…十三、當事人發見未經斟酌之證物
    或得使用該證物者。但以如經斟酌可受較有利益之裁判者為
    限。十四、原判決就足以影響於判決之重要證物漏未斟酌者
    。」；「對於最高行政法院之判決，本於第273 條第1 項第
    9 款至第14款事由聲明不服者，雖有前2 項之情形，仍專屬
    原高等行政法院管轄。」，行政訴訟法第273 條第1 項第13
    款、第14款及第275 條第3 項各定有明文。是依上開規定，
    本件再審原告主張行政訴訟法第273 條第1 項第13款、第14
    款再審事由提起再審之訴，應專屬本院管轄。又按「再審之
    訴顯無再審理由者，得不經言詞辯論，以判決駁回之。」，
    行政訴訟法第278 條第2 項設有規定。
六、前揭事實概要所載各情，為兩造所不爭，且有上開各該文件
    、原處分、復查決定書及訴願決定書等件影本附原處分卷、
    訴願機關卷及本院前審判決、最高行政法院原判決等件影本
    附本院前審卷及最高行政法院卷可稽。再審原告提起本件再
    審之訴，與行政訴訟法第273 條第1 項第13款及第14款之再
    審事由，顯有未合。茲依前述兩造主張之意旨，就下列各點
    敘明判決之理由。
七、再審原告提起本件再審之訴，與行政訴訟法第273 條第1 項
    第13款之再審事由未合，顯無再審理由：
    (一)按行政訴訟法第273 條第1 項第13款所謂發見未經斟酌之
      重要證物，係指該證物在前訴訟程序中即已存在而當事人
      不知其存在，或雖知有此而不能使用，現始發現或得使用
      者而言，並以如經斟酌可受較有利益之裁判者為限。若在
      判決前已主張之事由或已提出之證物，而為法院所摒棄不
      採者，既非現始發見或現始得利用之證物，自不得據以提
      起再審之訴（最高行政法院91年判字第539 號判決、改制
      前行政法院50年裁字第19號、56年裁字第56號、61年判字
      第293 號、62年判字第579 號判例意旨參照）。
    (二)再審原告主張92年、93年開立發票（出口報單）及曝光機
      銷售客戶及銷售發票、出口報單統計表（最高行政法院99
      裁129 號卷第55頁以下，再證1 ）均為使用曝光機專用平
      板玻璃之曝光機廠商，而非第7006節之一般玻璃相關廠商
      ，為行政訴訟法第273 第1 項第13款再審原告所發現之證
      物未經斟酌，如經斟酌，可受較有利益之裁判云云。經查
      ，92年、93年再審原告之商業行為，均屬再審原告於前訴
      訟程序中即知其存在，而非現始發現之證物，與行政訴訟
      法第273 第1 項第13款所規定之證物不同，自不得據以提
      起再審之訴。又上訴審（98年度判字第905 號）第6 頁（
      第20行至第23行）及本院原審判決（94年度訴字第878 號
      及2849號）第17頁（第30行至第33行）：「…海關核定稅
      則係以貨物進口當時之狀態據以分類，其進口後要如何使
      用，或在特定條件使用下會產生何種情形，則與進口當時
      核定稅則分類無關…」，為原審及上訴審其得心證之理由
      ，據以論斷，並無不合。是以本件系爭貨物進口時之狀態
      為「平板玻璃」，當以行為時進口貨物之狀態據以分類；
      之後縱經組裝成曝光機之型態販售，其與進口當時核定之
      稅則分類，尚無關連。且此項爭點縱經斟酌，亦不足影響
      原判決之結果。再審原告上開主張，核與行政訴訟法第
      273 條第1 項第13款之再審事由，顯有未合。
八、再審原告提起本件再審之訴，與行政訴訟法第273 條第1 項
    第14款之再審事由未合，顯無再審理由：
    (一)按行政訴訟法第273 條第1 項第14款所謂「足以影響於判
      決之重要證物漏未斟酌者」，係指前訴訟程序事實審之言
      詞辯論終結前已存在之證物，因法院不知有此證物，致未
      經斟酌，現始知之者而言。申言之，該項證物如經斟酌，
      原判決將不致為如此之論斷，始足當之，若縱經斟酌亦不
      足影響原判決之結果，或原判決曾於理由中說明其為不必
      要之證據者，均與本條規定得提起再審之要件不符（最高
      行政法院91年度判字第1722號判決意旨參照）。
    (二)再審原告主張其分別於96年1 月11日及96年1 月16日就本
      件系爭貨物是否有光學加工、是否有準直光學效果，分別
      聲請原審法院傳喚證人桂天雄、張銓仲、林俊全、李俊豪
      教授等人為證，原判決未為斟酌傳喚，影響判決之結果云
      云。惟查，「證人」與「證物」屬於不同之證據方法，再
      審原告所稱「證人」未予傳喚，並未符合行政訴訟法第
      273 條第1 項第14款所定之再審事由。又上訴審即最高行
      政法院98年度判字第905 號第7 頁（第24行至第26行）已
      載明：「原判決業已敘明兩造其餘攻擊防禦方法均與本件
      判決結果不生影響，不逐一論述，業已包括上訴人聲請傳
      喚證人調查證據並無必要之情事」，為原審及上訴審法院
      得其心證之理由，並非未予斟酌。且再審原告對於原審法
      院取捨證據、認定事實之職權行使，指摘原審判決忽視當
      事人聲明之「證人」，不予調查判斷云云，核與行政訴訟
      法第273 條第1 項第14款所定之再審事由，顯有未合。
    (三)再審原告主張其向德國原廠進口系爭平板光學玻璃，係供
      生產曝光機使用，曝光機為PCB 曝光系統之生產設備，包
      含本件系爭貨物在內之六種光學功能構成之曝光系統，有
      德國原廠商業型錄之曝光系統圖為憑。…此一曝光系統未
      經原判決斟酌，影響判決結果云云。經查，本院原審判決
      第17頁（第14行至第25行），已引述工研院鑑定報告第2
      次補充說明第3.8 點之內容，就曝光系統加以斟酌。又依
      據德國原廠說明，該曝光系統主要由6 項組合元件所構成
      ，於各別進口時，曝光機尚未組裝完成，仍需按各組合元
      件所對應之稅則號別予以歸列，始為適當。故再審原告上
      開主張，縱經斟酌亦不足影響原判決之結果。
    (四)再審原告主張曝光機專用平板玻璃具有準直光學效果，係
      因其表面有1.7 波長平坦度之規則性繞射光柵，置於曝光
      系統中，能產生PCB 準直曝光功能，依海關進口稅則解釋
      準則四「貨物未能依前述準則列入任何稅則號別者，應適
      用其性質類似貨物所屬之稅則號別」之規定，性質應屬
      9001稅則貨物，而不屬於第7006節稅則貨物云云。按海關
      進口稅則解釋準則四，係以「貨物未能依前述準則列入任
      何稅則號別者」為適用之要件；又海關進口稅則解釋準則
      三(甲)規定：「稅則號別所列之貨品名稱說明較具體明確者
      ，應較一般性說明者為優先適用。…」。經查，本件系爭
      貨物為曝光平板玻璃，依據H.S.註解第9001節（C ）「未
      固定裝配之已光學加工之玻璃製光學元件。以有否經光學
      加工來區別第70章和本稅則號別之玻璃光學元件。」之規
      定，己明確說明玻璃製光學元件歸列第70章或第90章，係
      以有否經「光學加工」來區別；於此情形，自無海關進口
      稅則解釋準則四之適用。是以再審原告上開主張，其經斟
      酌並不足以影響原判決之結果。
    (五)再審原告並主張李俊豪教授96年1 月15日豪字第
      20070115- 1 號證供工業技術服務報告，證明系爭曝光機
      專用曝光平板玻璃，係經過微三維結構之物理光學加工，
      表面有1.7 波長平坦度繞射光柵，能產生準直光學效果；
      又系爭貨物於製造過程，產生1.7 波長平坦度規則性繞射
      光柵，即「高度拋光玻璃在一定區間內割有非常接近之平
      行線」之光學元件（透鏡），稅則9001節(D) 稅則所稱「
      光學元件的製造係以特定方法產生所需要的光學效果者，
      光學元件不僅僅只讓光線( 可見光、紫外光或紅外線) 通
      過，其必能藉由某些方法而改變光線通路，例如，反射、
      衰減、過濾、繞射、準直等」及稅則9001節（D ）關於玻
      璃製光學元件（7 ）繞射光柵（或稱繞射光柵），產生準
      直光學效果，原審未經斟酌，影響判決云云。經查，再審
      原告前述兩項主張，係引據李俊豪教授報告說明本件系爭
      貨物表面有1.7 波長平坦度繞射光柵。但光之繞射原理，
      若被一個大小接近於或小於波長的物體阻擋，則會繞過這
      個物體，繼續進行；且工研院鑑定報告第2 次補充說明第
      3. 17 點亦說明：「若此貨物的確具有繞射元件之功用，
      則須先看UV曝光機所使用的光源波長為何，舉例來說若該
      UV曝光機所使用之波長為200nm ，則貨物上所具備的表面
      微結構之特徵尺寸應接近或小於曝光機光源所用之波長，
      如此才具備光學中所謂的繞射效應。」；又檢視再審原告
      於進口時檢附之型錄，並無繞射光柵之光學加工；再者，
      參據德國原廠商業型錄說明本件系爭貨物於曝光系統中具
      有類似平面透鏡之效果。由此可知，再審原告所主張之繞
      射光柵，顯與曝光機之設計未合，且繞射效應產生，曝光
      機勢必無法對PCB 曝光。而再審原告一再主張本件系爭貨
      物「表面有1.7 波長平坦度」之光學加工云云，係根據工
      研院第1 次鑑定報告：「PV（waves ）=1.707」；惟參閱
      工研院所用量測儀器Zygo公司提供之資料（如附件），所
      謂「PV值為表面最高點與最低點之差距」，亦即工研院鑑
      定報告第2 次補充說明第4 頁第11行至第12行所稱：「此
      貨物表面平坦度只達1.7 個波長（所用波長為632.8nm ）
      …」，其實際意旨僅在於說明「本案系爭貨物經測試結果
      在4 吋的量測口徑下其表面之高低起伏差為1075.76nm
       (1.7x632.8nm)」；而工研院該院引據R.R.Shannon 的著
      作The Art and Science of Optical Design 商品等級之
      光學元件其表面平坦度（P-V 值）（高低起伏差）為2 個
      波長（1265.6奈米）等級，表面均方根值為0.25個波長（
      158.2 奈米）等級；對於精密等級之光學元件其表面平坦
      度（P-V 值）（高低起伏差）為0.5 個波長（316.4 奈米
      ）等級，表面均方根值為0.1 個波長（63.28 奈米）等級
      ；據此足認系爭貨物只滿足一般光學元件的最低要求，尚
      非屬於經「光學加工」之貨品。故再審原告前述兩項主張
      ，縱經斟酌亦不足影響原判決之結果。
    (六)再審原告主張其依據德國原廠所設計之PCB 曝光系統生產
      PCB 曝光機，必須裝配系爭平板光學玻璃，因系爭平板光
      學玻璃能產生準直光學效果，對於PCB 板準直曝光云云。
      經查，依德國原廠商業型錄之說明，第3 項組合元件fly
      eye lens system （再審原告譯為「濾光鏡」）具備
      rectangular illumination直角照射（直的效果），第5
      項組合元件collimating mirror（再審原告譯為「球面反
      射鏡」，直譯「準直鏡」）之功能為準直光源，並提供平
      行光（準的效果），經由前兩項元件已達成「準直」之效
      果，並非如再審原告所稱系爭平板光學玻璃能產生準直光
      學效果，能對PCB 板準直曝光。且按系爭貨物需在特定外
      在條件下，才有可能產生準直效果，但並非必然產生準直
      效果，可見準直效果係外在條件所賦予，非本身所具有，
      則進口後要如何使用，或在何種特定外在條件下會產生何
      種效果，其與進口當時核定之稅則分類無關。經查，上訴
      審（98年度判字第905 號）第6 頁第20行至第23行及本院
      原審判決（94年度訴字第878 號及2849號）第17頁第30行
      至第33行載明「海關核定稅則係以貨物進口當時之狀態據
      以分類，其進口後要如何使用，或在特定條件使用下會產
      生何種情形，則與進口當時核定稅則分類無關」，為其得
      心證之理由；又上訴審判決第6 頁第14行至第20行：「又
      關於爭執系爭貨物具有準直效果一節，查工研院再補充說
      明已說明『系爭貨物在此曝光系統中之功能需看此貨物在
      曝光系統之配置，若此貨物在曝光系統之配置介於曝光光
      源與待曝光之PCB 電路板之間，則才有可能作為德國原廠
      說明中的第6 項用途；若此貨物位置在曝光光源、PCB 下
      方，則此貨物便不具備德國原廠說明中的第6 項用途』等
      語，足見其具有準直光學效果，需在特定條件使用下方會
      產生，…」；本院原審判決第17頁第21行至第25行亦持相
      同觀點，且於同頁第33行至第18頁第1 行更表明：「故原
      告主張系爭貨物因配置介於曝光光源與待曝光之PCB 電路
      板之間，而具有準直光學效果，係屬特定條件下使用之情
      形，要難作為核定稅則之依據。」。另參據H.S.註解第
      9001（C ）：「一般玻璃光學加工有二階段，先完成所需
      之表面形狀（曲率、角度），再予表面拋光。…」，係針
      對貨物本身必須具備光學加工，方能歸列第9001節；又上
      訴審判決第4 頁第13行至第25行：「原審斟酌全辯論意旨
      及調查證據之結果，以：(一)關於系爭貨物是否為經光學加
      工未經裝配之光學元件部分：系爭貨物依據上訴人所提供
      之原廠型錄，其加工過程為『經裁切、以鑽石加工溝槽、
      真空孔，再經粗磨、細磨、磨光、拋光，最後研磨邊緣使
      曝光透鏡達到精確外徑，後經化學強化，光學檢測而成成
      品。具有高品質、高潔淨度、高解析度之玻璃組件』。就
      上訴人所稱加工過程，被上訴人從未與之爭執。所爭執者
      為加工過程並無『先完成所需之表面形狀（曲率、角度）
      ，再予表面拋光之2 階段加工』，非屬H.S.中文註解之『
      光學加工』，其加工後之玻璃僅具有『高品質、高潔淨度
      、高解析度』，並未因其加工而使其具備光學特性，上訴
      人主張系案貨物屬光學元件，應歸列稅則第9001節，與上
      述H.S.中文註解之詮釋即有未合。…」。是以再審原告上
      開主張，其經斟酌亦不足影響原判決之結果。
    (七)再審原告請求再審被告提供系爭平板光學玻璃為稅則第70
      06節貨物之證據云云。經查，上訴審（98年度判字第905
      號）第8 頁第2 行至5 行載明：「綜上所述，原判決所適
      用之稅則與該案應適用之稅則等現行法規並無違背，與解
      釋判例，亦無牴觸，並無違背法令之情形；上訴意旨仍執
      前詞，指摘原判決違誤，求予廢棄，難認有理由，應予駁
      回。」，及本院原審判決（94年度訴字第878 號及2849號
      ）第19頁第12行至第16行載明：「綜上，系爭貨物：(1)非
      為經光學加工未經裝配之光學元件，(2)非為光學用透鏡，
      (3)非為『偏光性材料』所製造，均堪認定，則原處分依
      H.S.中文註解相關章節之解釋，將系爭貨物稅則歸屬第
      7006節，即無違誤，訴願決定予以維持，亦無不合。」，
      此乃上訴審及本院原審判決斟酌全辯論意旨及囑託工研院
      鑑定調查證據之結果，依據論理法則及經驗法則所為之論
      斷，並無不合。再審原告復請求再審被告提供證據以證明
      系爭平板光學玻璃為稅則第7006節之貨物云云，即無必要
      。
    (八)再審原告請求再審被告提供用肉眼即可證得系爭平板光學
      玻璃並無1.7 波長平坦度光學加工之證據云云。經查，再
      審原告所稱本件系爭貨物表面1.7 波長平坦度，其實際意
      涵為「表面最高點與最低點之差為1075.76 奈米」，核其
      情形，尚非如再審原告主張之經「光學加工」。準此，再
      審原告請求調查上開證據，其縱經斟酌，亦不足以影響原
      判決之結果。
    (九)再審原告復主張系爭平板玻璃經過拋光加工程序，屬於經
      光學加工之貨物，原確定判決未予調查及判斷云云。經查
      ，工研院第1 次鑑定報告第4 頁鑑定結果：「根據表面平
      坦度測試的量測結果畫面（附圖1 ），可發現受測元件表
      面有階梯狀變化，根據此現象可大致推論此元件最終並未
      經過所謂拋光加工程序。…」。又上訴審判決（98年度判
      字第905 號）第7 頁第3 行至第12行載明「又上訴人指摘
      工研院未提供任何實證資料，以證實拖拉式加工未經過拋
      光程序，光學加工之研磨改變表面形狀，拋光則僅在增加
      商品價值，系爭貨物一片玻璃售價高達新臺幣（下同）
      100,000 元，為普通玻璃（一片為800 元）之125 倍，豈
      會未經拋光，原判決所判違背商業經驗法則；再從系爭貨
      物表面光滑、細膩觀之，必經過拋光程序，原判決不適用
      法規一節，核其所述，僅係陳述其主觀見解，並未具體指
      摘原判決此部分違反何規定，且稅則之核定，需依稅則規
      定與H.S.註解判定，殊與貨物價格無關，上訴人就此所為
      之主張，亦無可採。」；又本院原審判決（94年度訴字第
      878 號及2849號）第15頁第10行至第20行：「就此，工研
      院鑑定結論亦認：系爭貨物中此平板玻璃表面為一平面且
      由表面形狀的測試中發現有階梯的形狀，此形狀的產生原
      因推論為一般大面積平板玻璃在生產中所採用的拖拉式的
      加工方法有關，在此種加工程序中，該平板並不滿足H.S.
      中文註解中對於『光學加工』的加工方法與定義，亦即此
      種拖拉式的加工方法並無需經過『先完成所需之表面形狀
      （曲率、角度），再予表面拋光。研磨加工表面，…等說
      明。』因此若根據H.S.中文註解對於『光學加工』的定義
      ，則系爭貨物並不滿足，因此判定系爭貨物非為已經光學
      加工之光學元件（參本院卷(三)第44至45頁）。是工研院鑑
      定結論亦判定系爭貨物非為已經光學加工之光學元件。」
      ，為其得心證之理由。是以上訴審及本院原審判決就系爭
      貨物有無經過拋光加工程序，是否屬於經光學加工之貨物
      ，已詳予斟酌相關事證而為論斷。再審原告雖主張有異，
      不得據以指摘原確定判決未予調查及判斷。再審原告上開
      主張，並非可採，且其主張亦不足以影響原判決之結果。
九、本件事證，已臻明確，兩造其餘攻擊防禦方法，經審酌對於
    本件判決結果並不生影響，爰不予逐一論列；再審原告復聲
    請調查證據，以佐證系爭平板玻璃係經過拋光加工程序，屬
    於經光學加工之貨物，應歸列稅則號別為9001節貨物云云，
    核無必要，附此敘明。
十、綜上所述，最高行政法院原判決及本院前審判決經查並無行
    政訴訟法第273條第1項第13款及第14款之再審事由。再審原
    告據以提起本件再審之訴，顯無再審理由，爰不經言詞辯論
    ，以判決駁回之。
據上論結，本件再審原告再審之訴顯無再審理由，依行政訴訟法
第278條第2項、第98條第1項前段，判決如主文。
中    華    民    國    99    年    12   月     29    日
                   臺北高等行政法院第二庭
                            審判長法  官  蕭忠仁
                                  法  官  陳姿岑
                                  法  官  蔡紹良
上為正本係照原本作成。
如不服本判決，應於送達後20日內，向本院提出上訴狀並表明上
訴理由，如於本判決宣示後送達前提起上訴者，應於判決送達後
20日內補提上訴理由書（須按他造人數附繕本）。
中    華    民    國    99    年    12    月    29    日
                                  書記官  蕭純純

司法院資訊處製作；財團法人民間司法改革基金會備份。
